# 验资事项，急。

提问人：彩花大盗 时间：2010-11-17 11:19:39
一个公司注册资本为 50 万元，对外投资为 1000 万元，或者更大资金对外投资是否可行，国家有否具体规定，如有规定，请注明具体法律法规名称，谢谢！
话说新公司法取消了对外投资的限制性规定，但实务中遇到这种事情，各位如何处置的，请教请教 。

回答人：chenyiwei
验资本身是非常注重法律形式的业务。但即使表面上完全符合法律形式，但根据CPA了解到的情况看疑点较多的，也要保持必要的职业怀疑态度。例如你说的总资产 100 万元的投资方要投资 2000 万，明显超出其自有资金和正常融资能力，应当充分考虑有无垫资可能性，如风险较高的，不建议承接此类业务。